臺灣高等法院高雄分院刑事判決　　　　93年度上訴字第1338號
上　訴　人　臺灣高雄地方法院檢察署檢察官
被　　　告　乙○○
選任辯護人　陳魁元　律師
上列上訴人因被告偽造文書等案件，不服臺灣高雄地方法院93年
度簡上字第38號中華民國93年9 月21日第一審判決（聲請處刑案
號：臺灣高雄地方法院檢察署92年度偵字第13667 、18415 號）
，提起上訴，本院判決如下：
    主  文
上訴駁回。
    理  由
一、聲請簡易處刑意旨略以：被告乙○○與鄭修吟（已經原審判
    決有期徒刑3 月確定）共同基於行使偽造準私文書，與散布
    文字、而傳述足以毀損告訴人甲○○名譽之事之概括犯意聯
    絡，自92年4 月25日起至同年5 月5 日止，連續於附表所示
    之時間，在乙○○位於高雄市○○路33號17樓之4
    同利用乙○○所申請之中華電信ADSL撥接帳號（用戶號碼：
    HN-00000000）撥 接上網，進入台灣KISS情色網（http://w
    ww.taiwankis s.com）及台灣映象館（http://www.taiwanp
    ho- to.com）等情色網頁留言版上，以「儀」或「儀儀」等
    名義作為文章發表人，連續張貼如附表所示欲徵求一夜情之
    文章，並於文章中「直接」或以「同音異字」方式附記足以
    識別甲○○身分之行動電話、住處電話號碼等資料，具體指
    摘甲○○欲與不特定人為性行為，足以減損社會對甲○○之
    一般評價，並將前揭準文書對瀏覽該留言版之人行使，足以
    生損害於甲○○。嗣多名網友以前揭電話號碼邀請甲○○共
    赴一夜情，甲○○不勝其擾而報警查獲，因認被告乙○○與
    鄭修吟共同涉犯刑法第216 條、第210 條、第220 條第2 項
    、第310 條第2 項之行使偽造準私文書、加重毀謗等罪嫌。
二、按犯罪事實應依證據認定之，無證據不得認定犯罪事實；又
    不能證明被告犯罪者，應諭知無罪之判決，刑事訴訟法第15
    4 條第2 項、第301 條第1 項分別定有明文。次按認定不利
    於被告之事實，須依積極證據，苟積極證據不足為不利於被
    告事實之認定，即應為有利於被告之認定，更不必有何有利
    之證據」；事實之認定，應憑證據，如未能發現相當證據，
    或證據不足以證明，自不能以推測或擬制之方法，以為裁判
    之基礎；認定犯罪事實，所憑之證據，雖不以直接證據為限
    ，間接證據亦包括在內，然無論直接或間接證據，其為訴訟
    上之證明，須於通常一般之人均不致於有所懷疑，而得確信
    其為真實之程度者，始得據之為有罪之認定，倘其證明尚未
    達到此一程度，而有合理性懷疑之存在時，即無從為有罪之
    認定，有最高法院30年上字第816 號、40年台上字第86、76
    年台上字第4986號等判例意旨可資參照。是檢察官對於起訴
    之犯罪事實，仍應負提出證據及說服之實質舉證責任。倘其
    所提出之證據，不足為被告有罪之積極證明，或其指出證明
    之方法，無從說服法院以形成被告有罪之心證，基於無罪推
    定之原則，自應為被告無罪判決之諭知（最高法院92年度台
    上字第128 號判決意旨參照）。
三、檢察官認被告乙○○涉犯刑法第216 條、第210 條、第220
    條2 項之行使偽造準私文書、第310 第2 項之加重毀謗等罪
    嫌，係以告訴人甲○○之指訴，及前揭於台灣KISS情色網、
    台灣映象館等情色網頁留言版上所張貼如附表所示之情色網
    頁等資料，係由被告乙○○位於高雄市○○區○○路33號17
    樓之4
    等為其立論根據。訊據被告乙○○堅詞否認有何上揭行使偽
    造準私文書、加重毀謗等犯行，辯稱：他與家人住於高雄市
    三民區○○路33號18樓之4 ，17樓平常都開放給公司業務員
    辦公活動之用，他並無使用該電腦刊登對告訴人不利之情色
    網路資料，起訴書附表編號1 、7 至11所示張時間，他不在
    家，該情色網路資料係鄭修吟所為，鄭修吟係他助理，不可
    能找鄭修吟頂罪，且他與鄭修吟亦無共同犯意等語。
四、按被告以外之人（包括證人、鑑定人、告訴人、被害人及共
    同被告等）於審判外之陳述雖不符刑事訴訟法第159 條之1
    至之4 等四條之規定，而經當事人於審判程序同意作為證據
    ，法院審酌該言詞陳述或書面陳述作成時之情況，認為適當
    者，亦得為證據；當事人、代理人或辯護人於法院調查證據
    時，知有刑事訴訟法第159 條第1 項不得為證據之情形，而
    未於言詞辯論終結前聲明異議者，視為有前項之同意，同法
    第159 條之5 定有明文。立法意旨在於傳聞證據未經當事人
    之反對詰問予以核實，原則上先予排除。惟若當事人已放棄
    反對詰問權，於審判程序中表明同意該等傳聞證據可作為證
    據；或於言詞辯論終結前未聲明異議，基於尊重當事人對傳
    聞證據之處分權，及證據資料愈豐富，愈有助於真實發見之
    理念，且強化言詞辯論主義，使訴訟程序得以順暢進行，上
    開傳聞證據亦均具有證據能力。本件告訴人甲○○、證人即
    同案被告鄭修吟、及證人即被告之妻張海倫三人固均曾於警
    詢中為陳述，其性質雖屬傳聞證據，惟證人張海倫未再於法
    院審理中為陳述；另告訴人甲○○、證人鄭修吟二人雖於原
    審審理中曾為供述，然前後供述相符，查無符合同法第159
    條之1 至之4 等前四條之情形，本均無證據能力。惟其等所
    為之上開警詢筆錄內容，業經當事人於本院審判程序同意作
    為證據，並經審判長於審理時予以提示並告以要旨，且各經
    檢察官、辯護人及被告等人表示意見。當事人或辯護人已知
    上述筆錄乃傳聞證據，且均未於言詞辯論終結前對該等筆錄
    內容異議，本院審酌上開筆錄作成時，較無人情施壓或干擾
    ，亦無不當取供之情形，認為以之作為本案之證據亦屬適當
    ，是其等三人於警詢中之供述自具有證據能力，先此敘明。
五、經查：附表所示時間於臺灣映象館、臺灣KISS情色網網站所
    張貼之情色文章內容，係經由被告乙○○家中電腦所申設之
    電腦網路中華電信ADSL帳號撥接上網等情，業經告訴人甲○
    ○指述明確，並有花花公子5 、臺灣色情網、臺灣映象館情
    色網等網頁張貼文章及對應網頁原始檔資料、中華電信用戶
    資料、數據通信用戶資料等附卷可證（警卷第8 至16頁、13
    667 號偵查卷第26至60、89至94、96至99頁），且被告對上
    情亦不爭執，上開事實固堪可認定。茲應查明者乃上開情色
    文章究係何人利用被告家中電腦所申設之中華電信公司ADSL
    撥接上網？爰將本院心證形成臚列如下：
  (一)告訴人甲○○於92年3 、4 月間，與被告乙○○因業務上之
    認知不同，而對之心生不滿，乙○○即要求其助理即同案被
    告鄭修吟幫忙輔導告訴人、排解其情緒問題，後來鄭修吟發
    現根本無法與告訴人溝通，看到告訴人就覺得很討厭，就想
    到之前有一位同事被張貼照片在色情網站，想用這種方式造
    成告訴人之困擾，讓她笑不出來，鄭修吟即利用乙○○設於
    高雄市○○區○○路33號17樓之4住處之電腦網路，先上情
    色網站找尋一夜情的留言板與討論區，並且複製一些煽情的
    遣詞用字再作修改，再把修改過之內容張貼上去；又證人鄭
    修吟因罹患滑液膜惡性肉瘤疾病，有重大傷病免自行負擔證
    明卡在卷可參（原審卷第85頁），平均每月須作化學治療一
    次，而其住處係套房式，與室友之作息時間不同，所以一早
    醒來怕會吵到室友，才會到乙○○家活動，晚上會待到11、
    2點、有時候待到半夜2、3點；上網時間通常約中午，但是
    有幾次也待到很晚，早上也有；告訴人家中電話號碼係從乙
    ○○電腦資料中得知；乙○○是住在18樓，電腦擺在17樓，
    兩個樓層有通道，中間有1個門，出入口各別獨立等情，已
    經證人鄭修吟於原審證述明確（原審卷第131、132、13 4
    、135、138、140頁）。參酌證人蘇志淵於原審證稱：其於
    92年3月22日至同年4月22日，因與被告乙○○比賽業績輸了
    ，即依約定住進乙○○明哲路33號17樓之4家中，確有看見
    鄭修吟於晚間尚在乙○○前開17樓之和室內使用電腦等情（
    原審卷第145頁至第148頁）；證人楊惠慈於原審證稱：鄭修
    吟幫忙整理乙○○經理有關之人事資料，應該知道告訴人之
    人事資料及家中電話號碼等語（原審卷第265頁），及被告
    乙○○位於高雄市○○區○○路33號17樓之4住處，該處所
    17樓及18樓均有獨立出入口、內部有樓梯相通（屬樓中樓式
    樓梯）但設有門分隔，18樓為乙○○住家，17樓則供員工活
    動中心使用，電腦係置放於17樓和室房間，及證人鄭修吟確
    能從該部電腦點選告訴人之人事資料，其資料上確有顯示告
    訴人之年籍、住址及行動電話，與家中兩支市內電話號碼等
    情，亦經原審合議庭勘驗被告住處及實際操作該電腦無誤，
    並製有勘驗筆錄及現場拍攝之照片五張附卷可參（原審卷第
    203至207頁），足以證明證人鄭修吟證述係因與告訴人無法
    溝通，而對告訴人不滿，遂利用被告家中電腦張貼上開情色
    網頁資料，用以報復告訴人等情，應與事實相符。另據證人
    曾子容於原審證述：於92年4月26日因為公司有業績競爭比
    賽，所以該日依乙○○（業務經理）規定之行程，主管於早
    上7點半即須到公司上課等情（原審卷第141、142頁），參
    以被告乙○○於92年4月26日確實有上班乙事，有三商人壽
    公司公司93年4月23日（93）三法字032號函及所附之簽到簿
    影本附卷可稽（原審卷第97頁至第104頁），是依證人曾子
    容之證述，附表編號7至編號9所示之92年4月26日7時39分至
    7時46分之上網張貼該情色文章之時間，因被告乙○○當時
    確有在公司上班、上課，益徵該情色文章顯非被告所張貼，
    已然明確。被告乙○○辯稱其無張貼上開色情文章等情，堪
    可採信。告訴人指訴其家中電話號碼僅乙○○一人知道，因
    而指述被告乙○○有張貼如附表所示之情色文章云云，要屬
    告訴人推測之詞，實不足採。
  (二)告訴人又指訴鄭修吟於92年5月15日與其聯絡電話時，一直
    為被告乙○○求情，並未承認上開情色文章係其所張貼，事
    後卻突然於6月9日至警局作筆錄時承認整件事係其所為，顯
    係迴護被告乙○○之詞，且被告乙○○亦傳真給告訴人，說
    要賠上一家4口命給告訴人，伊不能沒有這份工作，足見被
    告乙○○應確有張貼上開色情文章等情。惟上開指述已為被
    告乙○○及證人鄭修吟所否認，證人鄭修吟並於原審審理時
    結證稱：之前警察拿給伊看的都是早上和中午張貼的，因怕
    被判的更重，所以不敢把其他張貼的說出來；這件事情確實
    是伊一人所為，只是想辦法要告訴人撤銷告訴，怕人家查出
    來係伊所為，且會連累到被告乙○○等語（原審卷第134 、
    160頁），參酌鄭修吟與告訴人於92年5月15日之電話聯絡譯
    文所示，鄭修吟於該電話聯絡中一直強調：「姿儀我跟你說
    為什麼會有很冤枉的原因，為什麼經理一開始不願承認的原
    因，那根本就不是他做的，他真的覺得很莫名其妙」等語（
    13667偵查卷第12頁）；及證人鄭修吟係於92年6月9日始經
    警通知至警局作筆錄乙情，有警詢筆錄在卷為憑（警卷第1
    、2頁），足認證人鄭修吟與告訴人通電話時，尚無人懷疑
    本案犯行係其一人所為，鄭修吟於懼怕其犯行為警查獲前，
    要求告訴人撤銷對被告乙○○之告訴，其心理上應係出於不
    願連累乙○○，及懼怕因而查出係其所為而觸犯刑罰之原因
    ，此為人之常情，自不得因此即認係迴護被告乙○○之直接
    證據。另被告乙○○亦迭於傳真文內向告訴人否認其有張貼
    色情文章之行為，此為告訴人所不否認；及被告乙○○於92
    年5月15日與告訴人之電話聯絡中亦無承認本案係其所為之
    明確對話內容（見同偵查卷第78、79頁電話譯文），是告訴
    人遽認本案係被告乙○○所為，及證人鄭修吟係為乙○○頂
    罪云云，顯非有據，自不得作為被告乙○○確有本案犯行之
    證據。
  (三)至證人鄭修吟供述其因罹患滑液膜惡性肉瘤癌症，平均每月
    需作一次化學治療，於化療後2 、3 星期都會不舒服，會有
    噁心、嘔吐、耳鳴、臉紅、發冷、發熱等語（原審卷第139
    頁），惟鄭修吟係因對告訴人情緒問題不滿，始利用在被告
    文章，用以報復告訴人，已如前述，雖其於化療後會有上開
    症狀產生，然其於原審亦供述體力尚可，另證人蘇志淵亦證
    述鄭修吟晚間曾在被告住處使用電腦之情，故其於養病之餘
    張貼上開色情文章，仍非無可能。是公訴人指述證人鄭修吟
    曾因罹患滑液膜惡性肉瘤癌症住院治療，於92年4 月間出院
    ，竟違反常情於忌諱熬夜情況下，連續2 日於凌晨2 時至4
    時許，在被告乙○○住處上網張貼情色文章，實另人匪疑所
    思云云，亦屬推測之詞，不足採為不利於被告之證據。
  (四)參以被告乙○○係因告訴人甲○○原任職於華南產物保險公
    司時表現良好，而予以挖角至其三商人壽保險公司營業區任
    職，且被告乙○○係三商人壽保險公司之營業（區）經理，
    為保險公司之重要主管幹部，其應知曉如涉犯偽造文書遭判
    刑確定，將喪失經理人之資格（保險代理人管理規則第七條
    第三款參照）。被告乙○○固有與告訴人因保險業務規定認
    知有異之問題，然此僅屬主管與部屬間之不同見解，被告乙
    ○○應無理由即因而甘冒遭開除經理人資格，及喪失其原認
    為優秀及用心栽培之事業夥伴，而以張貼情色文章，攻訐告
    訴人。被告乙○○辯稱並無對告訴人張貼前開情色網頁資料
    ，合乎常情，應可採信。
  (五)綜上所述，被告前開所辯，應屬可採。公訴人所持之前開論
    據，均無法採為認定被告犯罪之證據。此外，復查無其他積
    極證據足資證明被告有何上網張偷情色文章之犯行，被告被
    訴行使偽造準私文書、加重誹謗罪自屬不能證明。
六、原審因而以不能證明被告犯罪，而為被告無罪之諭知，核無
    違誤；檢察官循告訴人具狀請求上訴意旨，猶執前詞，指摘
    原判決不當，為無理由，應予駁回。
七、同案被告即證人鄭修吟部分已經原審判決確定，不另論列，
    僅此敘明。
據上論斷，應依刑事訴訟法第368 條，判決如主文。
本案經檢察官陳國全到庭執行職務。
中　　華　　民　　國　　94　　年　　2 　　月　　2 　　日
　　　　　　　　　刑事第七庭    審判長法　官   莊飛宗
                                      法　官   曾逸誠
                                 　　 法　官   黃三友
以上正本證明與原本無異。
如不服本判決應於收受本判決後10日內向本院提出上訴書狀，其
未敘述上訴理由者，並得於提起上訴後10日內向本院補提理由書
狀（均須按他造當事人之人數附繕本）「切勿逕送上級法院」。
中　　華　　民　　國　　94　　年　　2 　　月　　3 　　日
　　　　　　　　　　　　　　　　　　　書記官   黃玉珠
附表：
┌──┬────────┬─────────┬─────────┬───────────────────┐
│編號│網頁顯示張貼時間│相關IP之上網時間  │文章顯示張貼時點與│        張  貼  文  章  內  容        │
│    │(網站)          │(位址)            │上揭IP上網時段比較│                                      │
├──┼────────┼─────────┼─────────┼───────────────────┤
│1   │92年4月25日     │92年4月25日       │相差約13小時28分  │想愛愛的小女子在家陪你打炮Call        │
│    │(星期五)        │(星期五)          │                  │零九伊二靈武貳二貳妻爽就不要你的錢    │
│    │下午2時29分     │凌晨1時1分15秒至  │                  │                                      │
│    │(台灣映象館)    │凌晨1時29分9秒間  │                  │                                      │
│    │                │(218.172.152.192) │                  │                                      │
├──┼────────┼─────────┼─────────┼───────────────────┤
│2   │92年4月25日     │92年4月25日       │文章顯示張貼時點於│最近心情不好，所以出來玩              │
│    │(星期五)        │(星期五)          │上揭上網時段內    │有人想搞女大學生嗎，我可以陪你……    │
│    │中午12時41分    │上午7時16分42秒至 │                  │我皮膚夠白，胸部豐滿，保證非恐龍      │
│    │(台灣KISS情色網)│下午5時28分15秒   │                  │尋找無負擔一夜情，非援交…            │
│    │                │(218.172.152.30)  │                  │CalＺ0000000000～儀～                  │
├──┼────────┼─────────┼─────────┼───────────────────┤
│3   │92年4月25日     │同上              │文章顯示張貼時點於│最近心情不好，所以出來玩              │
│    │(星期五)        │                  │上揭上上網時段內  │有人想搞女大學生嗎，我可以陪你……    │
│    │中午12時47分    │                  │                  │我皮膚夠白，胸部豐滿，保證非恐龍      │
│    │(台灣KISS情色網)│                  │                  │尋找無負擔一夜情，非援交…            │
│    │                │                  │                  │Call凌酒醫惡靈武貳餓餓妻～儀～        │
├──┼────────┼─────────┼─────────┼───────────────────┤
│4   │92年4月26日     │92年4月25日       │文章顯示張貼時點回│最近心情不好，所以出來玩              │
│    │(星期六)        │(星期五)          │溯約13小時30分後，│有人想搞女大學生嗎，我可以陪你……    │
│    │凌晨2時21分     │凌晨1時1分15秒至  │係4月25日中午12時 │我皮膚夠白，胸部豐滿，保證非恐龍      │
│    │(台灣映象館)    │至凌1時29分9秒    │51分，於上揭上網時│尋找無負擔一夜情，非援交…            │
│    │                │(218.172.152.30)  │段中              │Call凌酒醫惡靈武貳餓餓妻～儀～        │
├──┼────────┼─────────┼─────────┼───────────────────┤
│5   │92年4月26日     │92年4月25日       │文章顯示張貼時點回│最近心情不好，所以出來玩              │
│    │(星期六)        │(星期五)          │溯約13小時30分後，│有人想搞女大學生嗎，我可以陪你……    │
│    │凌晨2時23分     │上午7時16分42秒至 │係4月25日中午12時 │我皮膚夠白，胸部豐滿，保證非恐龍      │
│    │(台灣映象館)    │下午5時28分15秒   │53分，於上揭上網時│尋找無負擔一夜情，非援交…            │
│    │                │(218.172.152.30)  │段中              │Call凌酒醫惡靈武貳餓餓妻～儀～        │
├──┼────────┼─────────┼─────────┼───────────────────┤
│6   │92年4月26日     │92年4月25日       │文章顯示張貼時點回│最近心情不好，所以出來玩              │
│    │(星期六)        │(星期五)          │溯約13小時30分後，│有人想搞女大學生嗎，我可以陪你……    │
│    │凌晨2時27分     │上午7時16分42秒至 │係4月25日中午12時 │我皮膚夠白，胸部豐滿，保證非恐龍      │
│    │(台灣映象館)    │下午5時28分15秒   │57分，於上揭上網時│尋找無負擔一夜情，非援交…            │
│    │                │(218.172.152.30)  │段中              │Call凌酒醫惡靈武貳餓餓妻～儀～        │
├──┼────────┼─────────┼─────────┼───────────────────┤
│7   │92年4月26日     │92年4月26日       │文章顯示張貼時間於│最近心情不好， 有人想搞學生嗎，我可以 │
│    │(星期六)        │(星期六)          │上揭上網時段內    │陪你……                              │
│    │上午7時39分     │凌晨0時36分49秒至 │                  │我皮膚夠白胸豐滿，保證非恐龍          │
│    │(台灣KISS情色網)│14時36分20秒      │                  │玲酒衣餓靈靈武餓餓漆～儀～            │
│    │                │(218.172.158.241) │                  │                                      │
├──┼────────┼─────────┼─────────┼───────────────────┤
│8   │92年4月26日     │同上              │同上              │最近心情不好， 有人想搞學生嗎，我可以 │
│    │(星期六)        │                  │                  │陪你……                              │
│    │上午7時41分     │                  │                  │我皮膚白胸豐滿，保證非恐龍            │
│    │(台灣KISS情色網)│                  │                  │玲酒衣餓靈靈武餓餓漆～儀～            │
├──┼────────┼─────────┼─────────┼───────────────────┤
│9   │92年4月26日     │同上              │同上              │最近心情不好，所以出來玩              │
│    │(星期六)        │                  │                  │有人想搞女大學生嗎，我可以陪你……    │
│    │上午7時46分     │                  │                  │我皮膚夠白胸豐滿，保證非恐龍          │
│    │(台灣KISS情色網)│                  │                  │玲酒衣餓靈靈武餓餓漆～儀～            │
├──┼────────┼─────────┼─────────┼───────────────────┤
│10  │92年5月2日      │92年5月2日        │相差約13小時15分  │每次看著影片我都會跟著有反應很快就濕了│
│    │(星期五)        │(星期五)          │                  │也會幻想劇情中的情節跟著流出來然後好想│
│    │晚間9時20分     │上午8時5分43秒至  │                  │被插入……喔～想要…有誰可以提供我更多│
│    │(台灣映象館)    │8時30分4秒        │                  │的影片呢！？我還要我還要愛愛且無負擔的│
│    │                │(218.172.154.53)  │                  │，跟男朋友剛分手，不是援交，我要固定的│
│    │                │                  │                  │零酒衣俄伶午餓餓餓妻晚上零妻二山吳巴依│
│    │                │                  │                  │溜溜……                              │
├──┼────────┼─────────┼─────────┼───────────────────┤
│11  │92年5月2日      │同上              │同上              │每次看著影片我都會跟著有反應很快就濕了│
│    │(星期五)        │                  │                  │也會幻想劇情中的情節跟著流出來然後好想│
│    │晚間9時22分     │                  │                  │被插入……喔～想要…有誰可以提供我更多│
│    │(台灣映象館)    │                  │                  │的影片呢！？我還要我還要愛愛且無負擔的│
│    │                │                  │                  │，跟男朋友剛分手，不是援交，我要固定的│
│    │                │                  │                  │零酒衣俄伶午餓餓餓妻晚上零妻二山吳巴依│
│    │                │                  │                  │溜溜……                              │
├──┼────────┼─────────┼─────────┼───────────────────┤
│12  │92年5月5日      │92年5月3日        │文章顯示張貼時點回│每次看著影片我都會跟著有反應很快就濕了│
│    │(星期一)        │(星期六)          │溯約13小時30分後，│也會幻想劇情中的情節跟著流出來然後好想│
│    │凌晨1時16分     │上午8時48分52秒至 │係5月4日上午11時36│被插入……喔～想要…有誰可以提供我更多│
│    │(臺灣映象館)    │4日12時30分20秒   │分，於上揭上網時段│的影片呢！？我還要我還要愛愛且無負擔的│
│    │                │(218.172.165.72)  │中                │，跟男朋友剛分手，不是援交，我要固定的│
│    │                │                  │                  │零酒衣俄伶午餓餓餓妻晚上零妻二山吳巴依│
│    │                │                  │                  │溜溜……                              │
├──┼────────┼─────────┼─────────┼───────────────────┤
│13  │92年5月5日      │同上              │文章顯示張貼時點回│每次看著影片我都會跟著有反應很快就濕了│
│    │(星期一)        │                  │溯約13小時30分後，│也會幻想劇情中的情節跟著流出來然後好想│
│    │凌晨1時17分     │                  │係5月4日上午11時37│被插入……喔～想要…有誰可以提供我更多│
│    │(台灣映象館)    │                  │分，於上揭上網時段│的影片呢！？我還要我還要愛愛且無負擔的│
│    │                │                  │中                │，跟男朋友剛分手，不是援交，我要固定的│
│    │                │                  │                  │零酒衣俄伶午餓餓餓妻晚上零妻二山吳巴依│
│    │                │                  │                  │溜溜零妻二山吳惡山欺七                │
├──┼────────┼─────────┼─────────┼───────────────────┤
│14  │92年5月5日      │同上              │文章顯示張貼時點回│每次看著影片我都會跟著有反應很快就濕了│
│    │(星期一)        │                  │溯約13小時30分後，│也會幻想劇情中的情節跟著流出來然後好想│
│    │凌晨1時32分     │                  │係5月4日12時2分， │被插入……喔～想要…有誰可以提供我更多│
│    │(台灣映象館)    │                  │於上揭上網時段中  │的影片呢！？我還要我還要愛愛且無負擔的│
│    │                │                  │                  │，跟男朋友剛分手，不是援交，我要固定的│
│    │                │                  │                  │零酒衣俄伶午餓餓餓妻晚上零妻二山吳巴依│
│    │                │                  │                  │溜溜……                              │
├──┼────────┼─────────┼─────────┼───────────────────┤
│15  │92年5月5日      │同上              │文章顯示張貼時點回│每次看著影片我都會跟著有反應很快就濕了│
│    │(星期一)        │                  │溯約13小時30分後，│也會幻想劇情中的情節跟著流出來然後好想│
│    │凌晨1時34分     │                  │係5月4日10時14分，│被插入……喔～想要…有誰可以提供我更多│
│    │(台灣映象館)    │                  │於上揭上網時段中  │的影片呢！？我還要我還要愛愛且無負擔的│
│    │                │                  │                  │，跟男朋友剛分手，不是援交，我要固定的│
│    │                │                  │                  │零酒衣俄伶午餓餓餓妻晚上零妻二山吳巴依│
│    │                │                  │                  │溜溜零妻二山吳惡山欺七                │
└──┴────────┴─────────┴─────────┴───────────────────┘
